臺灣高等法院刑事裁定
111年度抗字第547號
抗  告  人
即  被  告  曹郁鴻



上列抗告人即被告因違反兒童及少年性剝削防制條例等案件，不
服臺灣桃園地方法院中華民國111年3月29日延長羈押裁定（110
年度原訴字第90號），提起抗告，本院裁定如下：
    主  文
抗告駁回。
    理  由
一、原裁定意旨略以：抗告人即被告曹郁鴻（下稱被告）因違反
    兒童及少年性剝削防制條例等案件，前經原審訊問後，認其
    犯罪嫌疑重大，且有事實足認被告有勾串共犯之虞，有刑事
    訴訟法第101條第1項第2款所定情形，非予羈押顯難進行審
    判，而有羈押之必要，原審於民國110年9月3日裁定被告羈
    押，並禁止接見、通信及受授物件，復自110年12月3日起延
    長羈押2月，並禁止接見、通信及受授物件在案。嗣本案辯
    論終結、定期宣判，原審考量被告前開羈押原因雖仍存在，
    然若被告可提出一定數額之保證金供擔保，應足以對被告形
    成拘束力，可確保日後審判程序之進行，而無羈押之必要，
    惟被告因覓保無著，無從以具保方式替代羈押，原審裁定被
    告自111年2月3日起延長2月，並繼續禁止接見、通信及受授
    物件（關於禁止接見、通信及受授物件部分，嗣業經本院以
    111年度抗字第265號裁定撤銷）。茲因被告羈押期間即將屆
    滿，經原審於111年3月29日訊問被告，並聽取檢察官及辯護
    人之意見後，認被告自111年2月3日延長羈押迄今，並無其
    他情事足認原羈押原因及必要性有何消滅或變更之情形，且
    本案雖已於111年3月3日宣判，惟尚未確定，仍有確保被告
    嗣後到案進行上訴審審理及執行程序之必要，爰依刑事訴訟
    法第108條第1項、第5項之規定，裁定被告應自111年4月3日
    起延長羈押2月等語。
二、抗告意旨略以：
　㈠被告並非不提出一定金額之保證金供擔保，係因被告之母親
    出車禍腳受傷，而車禍事故之對方母親死亡，導致被告母親
    要賠錢，交保金新臺幣5萬元能否再降低？
　㈡被告坦承全部犯行，不可能有與共犯串供之虞，被告剛結婚
    沒多久，只想出去盡丈夫及父親之責任，被告因一時氣憤而
    涉本案，案發後已深知悔悟並願接受法律責任，雖確定後執
    行在即，然先停止羈押以利被告於執行前將日常生活瑣事或
    其他工作有所交待，以利安心執行，早日出獄重啟生機，早
    日返鄉陪妻小。
　㈢被告於警詢、偵查清楚交代本件始末，並無隱瞞，又被告於
    國內有固定住所，並無逃亡之可能，爰聲請停止羈押並准予
    交保金降低，被告必將配合往後審查程序之進行，遵期到庭
    並據實陳述云云。
三、按被告經法官訊問後，認為犯罪嫌疑重大，而有事實足認為
    有湮滅、偽造、變造證據或勾串共犯或證人之虞者，非予羈
    押，顯難進行追訴、審判或執行，得羈押之，刑事訴訟法第
    101條第1項第2款定有明文。另所謂羈押之必要性，係由法
    院以羈押之目的依職權為目的性之裁量為其裁量標準，除被
    告犯罪嫌疑已屬重大外，自當基於訴訟進行程度、犯罪性質
    、犯罪實際情狀及其他一切情事，審慎斟酌有無保全或預防
    目的，依職權妥適裁量，俾能兼顧國家刑事追訴、刑罰權之
    順暢執行及人權保障。次按羈押之目的，在於確保刑事偵查
    、審判程序之完成及刑事執行之保全，或預防反覆實施特定
    犯罪。被告究竟有無刑事訴訟法第101條、第101條之1所規
    定之羈押要件、應否羈押，以及羈押後其羈押原因是否仍然
    存在、有無繼續羈押之必要，事實審法院本得斟酌訴訟進行
    程度及其他一切情形而為認定，故受羈押之被告除有刑事訴
    訟法第114條所列情形之一，經具保聲請停止羈押不得駁回
    外，如以其他原因聲請具保停止羈押，其准許與否，事實審
    法院本有裁量之職權，其裁量倘無濫用之情形，自不能任意
    指為違法。　　
四、經查：
　㈠本件被告涉犯兒童及少年性剝削防制條例第32條第2項意圖營
    利媒介少年為對價性交罪、刑法第302條第1項剝奪他人行動
    自由罪、第277條傷害罪、第305條恐嚇罪、第346條第1項恐
    嚇取財罪等罪嫌，經原審訊問後，認其犯罪嫌疑重大，且被
    告就同案被告陳思榕部分避重就輕，與同案被告陳思榕所述
    不符，又共犯李龍輝尚未到案說明，有事實足認有勾串共犯
    之虞，有刑事訴訟法第101條第1項第2款所定情形，故原羈
    押被告之原因仍然存在。而被告前揭犯行，業經原審以110
    年度原訴字第90號判處如原審判決附表編號1至6「罪名、宣
    告刑及沒收」欄所示之刑，並就有期徒刑不得易科罰金部分
    ，定應執行有期徒刑6年，尚未確定，權衡被告所涉犯罪事
    實對社會之危害性、國家刑事審判權之有效行使、人身自由
    之私益及防禦權受限制之程度，認仍有繼續羈押之必要，以
    確保本案嗣後審理、執行程序之順利進行，是以本件羈押之
    原因及必要性均未消滅，認有羈押之必要，而予延長羈押，
    核無違誤。
　㈡被告雖以前詞提起抗告。惟查：
　⒈被告所涉之犯行雖經原審判決，然本案尚未判決確定，且共
    犯李龍輝尚未到案、同案被告石晟榮現由原審通緝中，自有
    事實足認被告仍有勾串共犯或證人之虞。
　⒉被告雖稱原審曾命以5萬元具保，請求再降低具保金額云云，
    然執行羈押或得否以其他處分替代羈押，均係為確保審判或
    執行程序有效進行，應視個案審理進行程度而異，被告前既
    已覓保無著，而經原審於111年1月27日裁定延長羈押後，再
    於111年3月29日裁定自111年4月3日起，延長羈押2月，本院
    當衡酌者乃本案現行進行之狀態。被告既仍有刑事訴訟法第
    101條第1項第2款之羈押原因及必要，已如前述，抗告意旨
    所述請求降低保證金額云云，自非可採。若被告欲聲請具保
    ，自應依法向原審提出聲請而由原審為准駁與否之裁定，併
    此說明。
　⒊再查，被告是否遵期到庭，核與其是否勾串共犯或證人一情
    無涉，尚無從憑此即認本件被告已無延長羈押之必要。又被
    告泛稱欲安排日常生活瑣事以利執行云云，然家庭因素並非
    是否延長羈押所須考量之事項。準此，被告此部分抗告意旨
    ，均委無可憑。另本件並未以刑事訴訟法第101條第1項第1
    款規定執為羈押被告之事由，被告泛以其無逃亡之可能為由
    ，聲請具保停止羈押，容有誤會。
五、綜上所述，本院認原審審酌全案卷證，斟酌訴訟進行程度及
    其他一切情事，認被告有刑事訴訟法第101條第1項第2款之
    情形，且有繼續羈押之必要，裁定被告自111年4月3日起延
    長羈押2月，經核其認事用法，並無不合。被告仍執陳詞，
    泛以上情提起本件抗告，為無理由，應予駁回。
據上論斷，應依刑事訴訟法第412條，裁定如主文。
中　　華　　民　　國　　111 　年　　4 　　月　　29　　日
                  刑事第十一庭  審判長法　官  張江澤
                                      法　官  梁志偉
                                      法　官  章曉文
以上正本證明與原本無異。
不得再抗告。
                                      書記官  賴又瑄
中　　華　　民　　國　　111 　年　　4 　　月　　29　　日